【裁判字號】    89,易,31
【裁判日期】    890626
【裁判案由】    傷害等
【裁判全文】
臺灣嘉義地方法院刑事判決                            八十九年度易字第三一號
    公  訴  人  臺灣嘉義地方法院檢察署檢察官
    被      告  丙○○
右列被告因傷害等案件，經檢察官提起公訴（八十八年度偵字第七三八七號），本院
判決如左︰
    主      文
丙○○傷害人之身體，處拘役肆拾日，如易科罰金，以參佰元折算壹日。又損壞他人
之窗戶玻璃，足以生損害於他人，處拘役貳拾日，如易科罰金，以參佰元折算壹日。
應執行拘役伍拾日，如易科罰金，以參佰元折算壹日。
扣案之鎌刀壹把沒收。
    事      實
一、丙○○於民國八十八年四月十日晚上十一時四十分許，在嘉義縣大埔鄉茄苳村七
    鄰坪林一之二號旁之空屋，酒後大聲咆哮，鄰居甲○○不堪其擾，前往勸阻，丙
    ○○竟基於傷害之故意，持不明物體毆打甲○○之胸部，致其胸部受有五×五公
    分及五×四公分等瘀傷；甲○○隨即返回住處，緊閉門窗，丙○○竟另基於毀損
    之犯意，持其所有之鎌刀一把（未扣案），砸毀向某住處之窗戶玻璃二塊，足生
    損害於甲○○。
二、案經被害人甲○○訴由嘉義縣警察局中埔分局報請台灣嘉義地方法院檢察署檢察
    官偵查起訴。
    理      由
一、訊據被告丙○○固承認於前揭時、地，與鄰居即被害人甲○○發生爭執，並因酒
    後失控，持木棍砸毀被害人住處之窗戶玻璃二塊等事實不諱，惟矢口否認有右開
    傷害之犯行，辯稱：是被害人先出口罵人，其並未打人云云，惟查右揭事實業據
    被害人分別於警訊及偵審中指訴明確，經核與證人乙○○於警訊時、偵查中及本
    院審理中所證述之情節相符，並有驗傷診斷書一紙、照片四幀附於警卷可資佐證
    ，被告空言否認，係卸責之詞，要不足取，本件事證明確，被告犯行堪以認定。
二、核被告所為，係犯刑法第二百七十七條第一項之傷害罪及同法三百五十四條之毀
    損罪，其所犯傷害及毀損二罪，犯意各別，行為互殊，犯罪構成要件不同，應予
    分論併罰。爰審酌被告犯罪之動機、手段、所生危害及犯後態度等一切情狀，分
    別量處如主文所示之刑，並定其應執行之刑及諭知易科罰金之折算標準，以資懲
    儆。
三、被告持以毀損窗戶玻璃之之鎌刀一把，為被告所有且供其犯罪所用之物，已如前
    述，故雖未扣案，惟無法證明業已滅失，仍應依刑法第三十八條第一項第二款規
    定宣告沒收。
據上論斷，應依刑事訴訟法第二百九十九條第一項前段，刑法第二百七十七條第一項
、第三百五十四條、第四十一條、第五十一條第六款、第三十八條第一項第二款，罰
金罰鍰提高標準條例第一條前段、第二項，判決如主文。
本案經檢察官游悅晨到庭執行職務。
中      華      民      國    八十九    年      六      月    二十六    日
                                台灣嘉義地方法院刑事第一庭
                                        法  官  唐  淑  民
右正本證明與原本無異。
如不服本判決，應於判決送達後十日內向本院提出上訴狀( 應附繕本 )。
中      華      民      國    八十九    年      六      月    二十九    日
                                        書記官  林  育  興
附錄︰
刑法第三百五十四條：毀棄、損害前二條以外之他人之物，或致令不堪用，足以生損
                    害於公眾或他人者，處二年以下有期徒刑、拘役或五百元以下
                    罰金。
刑法第二百七十七條第一項：傷害人之身體或健康者，處三年以下有期徒刑、拘役或
                          一千元以下罰金。


司法院資訊處製作；財團法人民間司法改革基金會備份。
